【裁判字號】    97,抗,17
【裁判日期】    970602
【裁判案由】    本票裁定
【裁判全文】
臺灣基隆地方法院民事裁定                97年度抗字第17號
抗  告  人  甲○○
相  對  人  乙○○
上列當事人間聲請本票裁定准許強制執行事件，抗告人對於中華
民國97年3月27日本院基隆簡易庭97年度票字第170號裁定提起抗
告，本院第二審合議庭裁定如下：
    主  文
抗告駁回。
抗告程序費用新台幣壹仟元由抗告人負擔。
    理  由
一、本件抗告意旨：「本人於此案發生前並不認識劉君，由於另
    一當事人林淑倫數年前因職務關係而認識，96年11月2日拜
    託本人借錢，雖然本人亦無積蓄，但深知缺錢人之痛苦，兼
    之林君又以死等言語相求，因此答應當日由其介紹之小額放
    款人劉君，三人共同於興安街茶舖簽立本票20萬元，並實拿
    18萬元逕交林君，本人簽立之本票由劉君保管，林君簽立之
    本票由本人保管，並言明每10天本人必須支付利息2萬元，
    二星期後，本利齊還，林君答應相關利息由其支付。由於本
    人顧及公司及工作，針對此事均隱忍，但二星期後，本人交
    付林君請其給劉君之20萬元款項及請其取回本票皆未達成，
    劉君竟稱款項並未拿到，又時時出言或傳送簡訊恐嚇，另又
    到處渲染此事破壞本人名譽……此案為本人第一次法律案件
    與劉君應大不相同，望請諒察以維公器之正義。」等語
二、按本票執票人，依票據法第123條規定，聲請法院裁定許可
    對發票人強制執行，係屬非訟事件，此項聲請之裁定，及抗
    告法院之裁定，僅依非訟事件程序，以審查強制執行許可與
    否，並無確定實體上法律關係存否之效力，如發票人就票據
    債務之存否有爭執時，應由發票人提起確認之訴，以資解決
    （最高法院57年台抗字第76號判例要旨參照）。
三、經查，相對人主張其執有抗告人為發票人之系爭本票1張，
    並免除作成拒絕證書，不料到期後經提示未獲付款，而依票
    據法第123條聲請裁定許可強制執行等情，已據其提出系爭
    本票為證，是該本票既已依票據法規定記載法定應記載事項
    ，即為有效之本票，原裁定予以准許，並無不合。至上開抗
    告意旨所稱之內容，即使屬實，亦係實體法上之爭執，揆諸
    前揭判例意旨，應另循民事訴訟程序解決，本件非訟程序不
    得加以審究，仍應為許可強制執行之裁定。是以抗告人之抗
    告，為無理由，應予駁回。
四、依非訟事件法第46條、第21條第2項、第24條第1項，民事訴
    訟法第495條之1第1項、第449條第1項、第95條、第78條，
    裁定如主文。
中    華    民    國    97    年    6    月     2     日
                        審判長法  官  李媛媛
                              法  官  林金發
                              法  官  林玉珮
以上正本證明與原本無異。
本裁定除以適用法規顯有錯誤為理由，並經本院許可外，不得再
抗告。
如提起再抗告，應於收受送達後10日內向本院提出再抗告狀，並
繳納再抗告費新台幣1000元。
中    華    民    國    97    年    6     月     2    日
                              書記官  洪福基
  ┌─────────────────────────────────────┐
  │本票附表：至清償日止按週年利率百分之二‧五計算          97年度票字第170號 │
  ├──┬──────┬─────┬──────┬──────┬────┬──┤
  │編號│發  票  日  │票面金額  │到  期  日  │利息起算日  │本票號碼│備考│
  │    │            │(新臺幣)  │            │(至清償日止)│        │    │
  ├──┼──────┼─────┼──────┼──────┼────┼──┤
  │001 │96年11月2日 │200,000元 │96年11月15日│96年11月15日│TS070531│    │
  └──┴──────┴─────┴──────┴──────┴────┴──┘


司法院資訊處製作；財團法人民間司法改革基金會備份。
